【裁判字號】    92,抗,3218
【裁判日期】    920919
【裁判案由】    商務仲裁執行裁定
【裁判全文】
臺灣高等法院民事裁定                            九十二年度抗字第三二一八號
    抗  告  人  彰化縣政府
    法定代理人  翁金珠
    相  對  人  祥成開發股份有限公司
    法定代理人  余金寶
右當事人間聲請商務仲裁執行裁定事件，抗告人對於中華民國九十二年七月二十一日
臺灣臺北地方法院九十二年度仲執字第一六號所為裁定提起抗告，本院裁定如左：
    主      文
原裁定廢棄。
相對人於原法院之聲請駁回。
抗告程序費用由相對人負擔。
    理      由
一、按仲裁法五十二條規定：「法院關於仲裁事件之程序，除本法另有規定外，適用
    非訟事件法，非訟事件法未規定者，準用民事訴訟法」，係指法院對於仲裁事件
    之審理程序，應適用非訟事件法之規定；非訟事件法未規定者，若仲裁事件之性
    質與民事訴訟法之規定不相違背者，得準用民事訴訟法之規定者而言。查本件相
    對人依仲裁法第三十七條第二項前段規定，聲請法院裁定許可對抗告人強制執行
    ，係屬非訟事件，此項聲請之裁定及抗告法院之裁定，僅依非訟事件程序，以審
    查強制執行許可與否，並無確定實體上法律關係存否之效力，核其事件之性質，
    即與民事訴訟未盡相同（最高法院八十七年度台抗字第二六六號裁定意旨參照）
    。惟非訟事件法對於因不動產涉訟事件之管轄法院未有明文規定，依民事訴訟法
    第一條、第十條第二項之規定，得由被告住居所地、不動產所在地之法院管轄。
    而民事訴訟法第二十八條，於非訟事件法並無準用之明文，倘向無管轄權之法院
    為非訟事件之聲請，該法院無庸以裁定移送於管轄法院（最高法院七十五年度台
    聲字第三五四號裁定意旨參照）。
二、經查兩造間請求土地所有權移轉登記事件，經中華民國仲裁協會於九十一年十一
    月二十六日作成九十年度仲聲仁字第一二二號仲裁判斷書，命抗告人將坐落彰化
    縣芳苑鄉○○段第四號土地中之一二‧五○八九三○公頃暨同段第六號土地中之
    一‧四四○○八三公頃之土地所有權移轉登記予相對人，並經原法院准予備查，
    有該仲裁判斷書、中華民國仲裁協會九十一年十二月三十一日（九一）仲業字第
    九一三八五○號函及九十二年六月三十日（九二）仲業字第九二二○三四號函等
    影本在卷可稽，則相對人就該仲裁事件聲請許可強制執行，依民事訴訟法第一條
    、第十條第二項之規定，應由抗告人之住所地及前揭不動產所在地之臺灣彰化地
    方法院管轄，相對人向無管轄權之原法院聲請，即有未合，原法院未裁定駁回其
    聲請，而為准予強制執行之裁定，尚有未洽。抗告意旨指摘原裁定不當，聲明廢
    棄，為有理由，自應由本院廢棄原裁定，並駁回相對人在原法院之聲請。
三、據上論結，本件抗告為有理由，爰裁定如主文。
中      華      民      國    九十二    年      九      月    十九      日
                                民事第十五庭
                                    審判長法  官  劉  靜  嫻
                                          法  官  李  錦  美
                                          法  官  吳  光  釗
正本係照原本作成。
因本院裁定所涉及之法律見解具有原則上之重要性，如不服本裁定得依民事訴訟法第
四百八十六條第四項之規定，以適用法規顯有錯誤為由並經本院許可，應於送達後十
日內向本院提出再抗告狀，並繳納再抗告費新台幣壹仟元。
中      華      民      國    九十二    年      九      月    二十六    日
                                          書記官  于      誠


司法院資訊處製作；財團法人民間司法改革基金會備份。
